行　政　法　院　判　決　　　　　　　　　　　　　　八十八年度判字第二二三號
　　原　　　告　甲○○
　　被　　　告　乙○○
右當事人間因級俸事件，原告不服公務人員保障暨培訓委員會中華民國八十七年七月
八日八七公審決字第○○六六號再復審決定，提起行政訴訟。本院判決如左︰
　　主  文
原告之訴駁回。
　　事  實
緣原告原任台灣航業股份有限公司人事室主任，歷至民國八十五年考成晉敘業務長一
級八○○薪點，八十六年三月十七日調任臺灣省政府糧食處人事室主任，請求被告准
予暫支原業務長一級八○○薪點，為被告拒絕。原告不服，提起復審、再復審，遞遭
駁回，乃提起本訴。茲摘兩造訴辯意旨於次：
原告起訴意旨略謂︰一、再復審決定書理由三云：「再復審人主張行政、教育、公營
事業人員相互轉任採計年資提敘官職等級辦法乃規定轉任前未經銓敘之年資，得按年
提敘，類似初任公務人員之銓審敘薪，至於其歷任公務員經銓敘之年資以該辦法核敘
，並不恰當云云，依行政、教育、公營事業人員相互轉任採計年資提敘官職等級辦法
第二條規定：『曾任行政機關人員或公立學校或公營事業人員，具有高等考試、特種
考試之乙等考試及格之資格者（以下簡稱轉任人員），其轉任前服務成績優良任職年
資，得以採計。』第四條規定：『本辦法所稱『服務成績優良年資』，指轉任人員於
轉任前，依原任機關、機構、學校有關考績、考成或考核法規核定年終（度）考績、
考成或考核成績列乙等或七十分或相當乙等以上之年資而言．．．。』再復審人前開
主張，對法令適用恐有誤解，併予敘明。」惟查「行政、教育、公營事業人員相互轉
任採計年資提敘官職等級辦法」（以下簡稱三類轉任辦法）之立法目的在於達到三類
不同制度中高人才之相互交流，並使高考及格以上，曾任政機關、學校、公營事業服
務成績優良年資採計提敘官職等級（不致從各職務最低級起敘影響當事人交流意願）
，另為免影響各機關人事安定，並保障行政機關內部現職人員升遷機會，爰適度限制
轉任行政機關職務以薦任第八職等至簡任第十二職等為限，並限制轉任人數，以維護
文官制度之運行（見銓敘部七十九年六月六日七九台華法一字第○四一四六六四號函
釋）。該辦法第三條規定「公立學校教育人員」指校長、教師及職員，「公營事業人
員」指政府設置之生產、金融（保險）交通及公用等事業機構從業人員，而目前國（
市）營金融事業人員，經濟部所屬事業人員未納入銓敘範圍，職等架構與行政機關有
所不同，因此行政機關及公立學校教育人員轉任金融事業人員及經經濟部所屬事業人
員時，其年資如何採計提敘始符本辦法所定之原則，宜請主管機關財政部、經濟部就
主管立場，參酌本辦法提敘精神卓裁認定（銓敘部七十九年七月九日七九台華法一字
第○四三一○九四號函釋）。而所謂「銓敘」係指當事人之資績經主管機關銓敘部審
定或認定登記，備查有案者為準，歸納言之，目前財政部、經濟部所屬事業人員未納
銓敘已如前述，縱使學校或其他事業人員辦理年終（度）考績、考成或考核成績列乙
等或七十分或相當乙等以上之年資，亦不能指為經銓敘之年資。因此原告主張三類轉
任辦法乃規定轉任前未經銓敘之年資得按年提敘，類似初任公務人員之銓審敘薪，此
主張完全與事實相符，而原告歷任公務員之年資均經銓敘，不能相提並論，適用該辦
法，核敘原告薪級不恰當，並非原告對法令適用有所誤解合先敘明。關於法令適用恰
當與否之爭議，重點在於原告係依「行政院所屬各級人事機構人員設置管理要點（以
下簡稱人事人員管理要點），伍、人事主管職期調任之規定在行政院所屬各級行政機
關、公立學校、公營事業人事機構範圍內職期「調任」而非「轉任」，見該要點一、
四十九、五十人事人員在交通事業機構，採行交通資位與簡薦委雙軌任用制，（原告
曾任委任，後改交通資位）民國五十年代人事行政局即訂頒人事主管職期調任辦法實
施人事主管職期輪調，在行政院所屬各級行政機關、公立學校、公營事業人事機構間
調任，人事人員不因職期調任而成為教育或公營事業人員（目前案例：人事人員如轉
任事業機構一般事業人員後即不納入銓敘）質言之，雙軌制人事主管職期調任在原來
（雙軌制）任用體制之內，及「各級人事機構」範圍內任用，無三類轉任辦法規定
事項，何況該辦法遲至七十九年四月十三日考試院頒布，在此之前人事主管職期調任
已行之多年，何來適用之道理。茲更進一步分析，三類轉任辦法不適合於原告之理由
如下：三類轉任辦法之特點：（一）採計提敘轉任前之年資均為未經銓敘之年資。（
二）相互轉任以三類轉任對照表所列平行職務或等級認定為「等級相當」。（三）職
稱及身分屬性改變，如央行襄理轉任為行政機關專門委員、行政機關科長轉任為學校
副教授（須具教師任用資格）。（四）轉任行政機關職務以第八至第十二職等為限，
人數不得超過同官等十分之一員額。（五）轉任為當事人自願性質。（六）三類間相
互轉任改變任用體制。而原告依人事人員管理要點－人事主管職期調任規定調任與轉
任情形不同對照說明如下：（一）所有年資自初任課員敘委任十級至今，歷任每一職
務等級、薪級，均經銓敘部審定。（二）職務等級依考試院頒職務列等表規定，調任
前後職務均為薦任第九職等。（三）調任前後職務均為人事室主任，仍為人事人員，
職稱、身分屬性均未改變。（四）薦任第七職等以上人事主管包括省市人事處長簡任
第十三職等在內，在各級人事機構、人事主管輪調，不影響機關內部現職人員升遷，
無人數之限制。（五）調任當事人非自願依前述要點四十九、五十規定職期屆滿應行
調任。（六）在行政院各級人事機構間調任，原來即採行交通資位與簡薦委雙軌任用
制，調任簡薦委職務，仍為原來任用制度之一種，未改變任用體制。由以上各點對照
分析，足以證明以三類轉任辦法核敘原告薪級顯然不適當。二、上開決定書理由一中
段：「至於其他非依公務人員任用法任用之人員，以其適用之任用制度有別，自應依
各該人事法令之規定辦理。且公務人員任用法與交通事業人員任用條例所規範之任用
體制不同，前者分簡、薦、委官等，後者則區分為資位，前者依公務人員俸給法規定
敘定俸給，後者則依交通事業人員資位職務薪級表敘級，俸給結構顯有不同，準此，
交通事業人員轉任一般行政機關應依公務人員任用法俸級法有關規定敘定俸給，尚無
從暫支原交通資位薪級。另公務人員俸給法第八條『依法銓敘合格人員調任同職等職
務時，仍依原俸給銓敘審定』，當係以同一任用體制為適用範圍，交通事業人員任用
條例與公務人員任用法分屬不同任用體制，尚無上開條款之適用，復查交通事業人員
任用條例第十條明定本條例未規定事項始有公務人員任用法之適用，茲以本條例第三
條已規定『交通事業人員採資位職務分立制，資位受有保障』，顯已考量二類人員任
用制度之差異性，無法逕為授引適用，爰另為上開規定，如交通事業人員可逕行適用
公務人員俸給法第八條之規定，則本條例即無須再為規定之必要。再復審人引用俸給
法第八條規定，請求從比照雇員暫支原薪級或補足差額於法顯有未合」等語。惟查
上開所言與實際銓審案例不相符合，例如銓敘部八十三年四月二十九日八三台華審字
第○九九五八五號函轉之研商「台灣省交通處公路局八十四年間僱用之總務雇員於應
委任職升等考試及格後，其任用問題如何解決」會議紀錄決議：公路局總務雇員應委
任職升等考試及格人員改敘佐級資位時，其敘級部分，應依交通事業人員敘級規定，
自佐級最低薪（即二○○薪點起敘），為維護其權益，另參照俸級法施行細則第二條
第四項規定，可在任審書備考欄註明「原支雇員年功薪○○○薪點仍准暫支」。本案
例特點：（一）雇員應委任職升等考試及格，原支薪點超過擬任職務應敘薪點。（按
除此而外，其餘簡薦委各官等人員各級本俸、年功俸銜接、考試升任，不發生原支薪
級超過擬任職務應敘薪級情形。）（二）由簡薦委雇改任交通事業人員，兩制任用體
制，俸給結構顯有不同。（三）原敘簡薦委雇薪點與擬任交通資位薪點為「等值」
，因此得參照俸給法施行細則第二條第四項之精神，於任審書備考欄註明，原支薪點
仍准予暫支。（四）雖然於法無據，但能參照相關法理作合理適當之裁量，符合正義
公平原則。而原告之情形除了從薪級晉敘過程較為艱辛（起敘低五級，年終考成無獎
金）之交通資位改敘簡薦委外，其餘相似，套用上開案例之意旨，即其敘級部分應依
公務人員敘級規定，敘至薦任第九職等年功俸七級七一○俸點，為維護其權益，另參
照公務人員俸給法施行細則第二條第四項規定，可在任審書備考欄註明「原支業務長
一級八○○薪點仍准暫支」方為合理。三、上開決定書理由一前段：「．．．故公務
人員俸級法所適用之對象係指依公務人員任用法任用，並經銓敘官等職等有案之公務
人員。」惟事實不然，依公務人員俸給法施行細則第三條第二項「本法第八條及第十
一條所稱「調任」，指現職公務人員依公務人員任用法第十八條及其他法律所規定之
職務調動而言」，換言之，俸給法所規定之官等、職等、俸級、俸點標準當以依公務
人員任用法任用，並經銓敘官等職等有案之公務人員為適用對象，但對於「調任同職
等職務，仍依原俸給核敘」之保障原則，則包括上開「依其他法律規定之職務調動在
內」，方始符合上開細則之意旨。四、經銓敘機關審定之薪級應受「公務人員俸給法
」保障之例證：銓敘部七十九年八月二十八日台華甄四字第○四四三一三五號函：
查本部民國七十七年三月三日（）台華技二字第一四一○七一號函釋規定「查比照
警佐待遇人員之各項人事管理，均係由警政機關自行辦理，並未經銓敘機關審定，以
其所支薪給，並非依公務人員俸給法規核敘，故不受『公務人員俸給法』之保障．．
．改任前薪額高於改任後俸給者．．．毋庸於任用審定函加註。」而原告之薪給均經
銓敘部依交通事業人員資位職務薪級表（俸給法規之一種）審定，故應受公務人員俸
給法之保障，道理至為明確。五、上開決定書理由一中段關於「復查交通事業人員任
用條例第十條明定，本條例未規定事項，始有公務人員任用法之適用，茲以本條例第
三條已規定『交通事業人員採資位職務分立制，資位受有保障』，顯已考量二類人員
任用制度之差異性，無法逕為援引適用，爰另為上開規定，如交通事業人員可逕行適
用公務人員俸給法第八條之規定，則本條例即無須再為規定之必要。」乙節，恰與事
實相反，查該條例第三條「交通事業人員採資位職務分立制，資位受有保障，同類職
務可以調任」，係指個人取得之資位及薪級受有保障，同類（分業務類、技術類兩類
）並且在本資位範圍內之職務可以調任。例如「交通事業人員資位職務薪級表（郵政
）」規定，總局儲匯局局長，資位列為業務長，專門委員列為副業務長跨業務長，設
若該局長已敘至業務長一級八○○薪點，調任專門委員（誇業務長屬同資位範圍）仍
維持業務長一級八○○薪點，此即「資位（包括原敘薪級）受有保障」之意旨，亦正
與俸給法第八條「依法銓敘合格人員調任同職等職務時，仍依原俸級銓敘審定」相一
致，特此說明。六、上開決定書理由二：「次按台灣航業股份有限公司屬交通事業機
構，人事室主任係採薦任第九職等與副業務長至業務長資位並列，卷查再復審人原任
該公司人事室主任，任該職務係經其選擇以資位制任用，前經銓敘部以交通事業人員
任用條例審定『以事業人員任用』有案，歷至八十五年考成晉敘業務長一級八○○薪
點，八十六年三月十七日調任台灣省政府糧食處人事室主任，銓敘部依『行政、教育
、公營事業人員相互轉任採計年資提敘官職等級辦法』規定，核敘其為薦任第九職等
年功俸七級七一○俸點，尚屬適法；且台灣省政府糧食處人事室主任組織編制表中，
主任職務並非薦任第九職等及長級之雙軌制，再復審人辯稱『台灣航業股份有限公司
與台灣省政府糧食處人事室主任同為薦任第九職等』請求暫支原業務長一級八○○薪
點一節核無實據。」等語。惟查考試院頒職務列等表丁，地方機關職務列等表之一及
葵，其他機關職務列等表之二規定，台灣省政府糧食處、台灣航業股份有限公司人事
室主任均列薦任第九職等，實務上職期輪調亦屬平調，不因台灣航業公司人事室主任
附列交通資位而變成不同職等（如果不同職等，當事人須出具自願降調同意書），因
此，請求暫支原俸給符合「調任同職等仍依原俸級銓敘審定」之保障，何曰「核無實
據」。另關於台灣省政府糧食處人事室主任並非薦任第九職等及業務長之雙軌制乙節
，設若該職務採薦任第九職等及業務長雙軌制，則應當直接核敘業務長一級八○○薪
點，何來請求暫支之理，特此說明。七、就情理而言，尚請斟酌下列幾點：（一）簡
薦委與交通資位比較，前者優點在於起敘薪級高五級（以高考及格為例），考績甲等
晉俸一級獎金一個月，乙等晉俸一級，獎金半個月，缺點為最高俸點跨列範圍較後者
為低（例如：台灣航業公司人事室主任採簡薦委最高為薦任第九職等年功俸七級七一
○俸點，採交通資位最高為業務長一級八○○薪點），後者優點為所跨列薪級範圍較
高，考成七十分晉薪一級，超過七十分之分數存記，累積七十分再晉薪一級，缺點為
起敘薪級低五級，且未晉敘至本資位最高薪以前，年終考列甲等或乙等均無金（以
上係指八十四年交通事業人員考成規則修正以前），因起敘薪級交通資位較簡薦委低
五級，當服務二十年時簡薦委晉至薦任第九職等年功俸七級七一○俸點，交通資位業
務長六七○薪點，服務二十二年時，兩者同為七一○俸（薪）點，服務二十六年時，
採交通資位者敘至八○○薪點，較簡薦委高五級薪級，而簡薦委較交通資位多領二十
八個月獎金。易言之，以起敘低五級長期忍受薪級差額且無考成獎金為犧牲，換取交
通資位最後較高薪級，若不能維持暫支，造成薪級與獎金兩俱成空，實際即為降級，
焉合保障法之立法精神與正義公平原則。（二）目前尚無法律規定，交通資位人員調
任簡薦委職務需重新核敘，及如何敘級，但有行政規章性質之「交通事業人員轉任交
通行政機關職務辦法」第四條規定，業務長比照簡任第十一至第十三職等。「行政、
教育、公營事業人員相互轉任採計年資提敘官職等級對照表」業務長對照第十三職等
，而所謂「比照」或「對照」即認定兩者資格相當，相互調任時核敘「比照」或「對
照」範圍內之薪級，方始不吃虧，亦不佔便宜，如原敘薪級超過擬任職務最高薪級，
應准暫支原薪方始合理。（三）中央法規標準法規定：「關於人民之權利義務者，應
以法律定之。」交通事業機構人事、主計、政風人員採行簡薦委與交通資位雙軌制任
用，人事主管在交通資位機構與非交通資位機關之間職期調任頻繁，設若交通資位人
員職期調任非交通資位機關不能維持暫支原薪，理應制度法律揭示，使該等人員初任
選擇任用制度時，預知未來結果，不致陷當事人於錯誤。反面言之，既無法律揭示，
當事人經銓敘審定之薪級，應受「非依法律不得降級或減俸」之保障，否則採行交通
資位者，憑白損失長期起敘薪級低五級之差額及二十八個月考成獎金，豈有選擇交通
資位制之理，而自由選擇雙軌制任用制度之設計焉可自圓﹖八、綜上所述，保訓會由
於認事用法偏差，其所作之決定請予廢棄，請求判決於原告任審書備註「原支業務長
一級八○○薪點，仍准暫支或補足差額」字樣以維權益。九、本案關係現職法定給與
以及未來退休、保險、福利互助等俸額計算，對原告影響深遠，懇請予言詞辯論機會
，以闡明事實真象。
被告答辯意旨略謂︰一、原告原任台灣航業股份有限公司人事室主任，前經本部依交
通事業人員任用條例審定「以事業人員任用」，歷至八十五年考成晉業務長一級八
○○薪點，八十六年三月十七日調任臺灣省政府糧食處人事室主任，經本部依「行政
、教育、公營事業人員相互轉任採計年資提敘官職等級辦法」審定「合格實授」，核
敘薦任第九職等年功俸七級七一○俸點。緣原告於八十六年十一月七日致函本部部長
陳情暫支原於台灣航業股份有限公司所支薪點業務長一級八○○薪點，案經本部於八
十六年十二月一日以八六台登一字第一五五五五八三號書函答復略以，交通事業人員
轉任公務人員時須依公務人員任用法等相關規定重新審查其任用資格，並依公務人員
俸給法等相關規定重新敘定其級俸，尚無原交通資位之敘薪於轉任行政機關時得予暫
支之規定，且「行政、教育、公營事業人員相互轉任採計年資提敘官職等級對照表」
，僅作為相互轉任採計年資提敘官職等級之用，並不作為認定任用資格及列等支薪與
人員調任之依據，故尚不得據以認定原敘定業務長一級八○○薪點在對照表十二職等
年功俸範圍內，而得暫支原敘定薪點，又臺灣省政府糧食處人事室主任組織編制表中
主任職務係單列九等，並非採薦任第九職等及長級之雙軌制，所請暫支原業務長一級
八○○薪點一節，本部實無法辦理。二、查「行政、教育、公營事業人員相互轉任採
計年資提敘官職等級辦法」第二條規定：「曾任行政機關人員或公立學校教育人員或
公營事業人員，具有高等考試、特種考試之乙等考試及格之資格者（以下簡稱轉任人
員），其轉任前服務成績優良任職年資，得予採計。」依此，本辦法適用之對象為具
有高等考試、特種考試之乙等考試及格之行政、教育及公營事業人員，其轉任前服務
成績優良任職年資，於相互轉任時，得依本辦法採計，至於本項服務成績優良之任職
年資，是否經本部銓敘有案則非所問，原告以其歷任公務員年資均經銓敘故不適用上
開辦法，顯係對法令之適用有所誤解。三、公務人員俸給法第二條第一款規定：「本
俸：係指各『官等』、『職等』人員依法應領取之基本俸給。」並於第四條就委任、
薦任、簡任各官等、職等之俸級詳為規定，因此公務人員俸給法所適用之對象係指依
公務人員任用法任用，並經銓敘官等、職等有案之公務人員而言。至於其他非依公務
人員任用法任用之人員，以其適用之任用制度有別，自應依各該人員法令之規定辦理
。且公務人員任用法與交通事業人員任用條例所規範之任用體制不同，前者分簡、薦
、委官等，後者則區分為資位，前者依公務人員俸給法規定敘定俸級，後者則依據交
通事業人員資位職務薪給表敘級，俸級結構顯有不同，準此，交通事業人員轉任一般
行政機關，應依公務人員任用法、俸給法有關規定敘定俸級，尚無從暫支原交通資位
薪級。另公務人員俸給法施行細則第二條規定：「現任或曾任公務人員，經考試及格
，升任或再任高職等職務時，其原經銓敘有案之俸級，高於擬任職等最低俸級者，得
敘原銓敘審定同數額俸點之俸級。雇員支年功薪者，以敘至委任第一職等年功俸最高
級為止。其超過之年功薪仍准暫支，俟將來升任較高職等職務時，照其所暫支薪級敘
所升職等相當俸級。」是以，本法僅規定「雇員之年功薪」可暫支，原告係由公營事
業機構人員轉任行政機關人員，並非雇員升任，當無上開法條之參照適用。又公務人
員俸給法第八條「依法銓敘合格人員，調任同職等職務時，仍依原俸級銓敘審定」，
當係以同一任用體制為適用範圍，交通事業人員任用條例與公務人員任用法分屬不同
任用體制，尚無上開條款之適用。四、原告原任台灣航業股份有限公司人事室主任，
前經本部依交通事業人員任用條例審定「以事業人員任用」有案（按該公司屬交通事
業機構，人事室主任係採薦任第九職等與副業務長至業務長資位並列，原告任該職務
經選擇以資位制任用），歷至八十五年考成晉敘業務長一級八○○薪點，八十六年三
月十七日調任臺灣省政府糧食處人事室主任，本部以交通事業人員轉任公務人員時須
依有關法令重新銓敘審定其任用資格，故以其所具六十一年台灣省經建及地方行政特
考乙等人事行政考試（相當高等考試）資格，認定其具有任用法所稱考試及格資格。
並依「行政、教育、公營事業人員相互轉任採計年資提敘官職等級辦法」規定，對照
「行政、教育、公營事業人員相互轉任採計年資提敘官職等級對照表」後，採計相關
年資，提敘官職等級，核敘為薦任第九職等年功俸七級七一○俸點，於法並無不合，
且臺灣省政府糧食處人事室主任組織編制表中主任職務並非採薦任第九職等及長級之
雙軌制，原告請求暫支原業務長一級八○○薪點或補足差額一節，本部實無法辦理。
綜上所述，公務人員保障暨培訓委員會八七公審決字第○○六六號再復審決定，於法
並無不合，請駁回原告之訴。
    理  由
按台灣省營交通事業人員之任用，準用交通事業人員任用條例之規定，其任用採資位
、職務分立制，資位受有保障，同類職務，可以調任。薪給依考試院會同行政院訂定
之交通事業人員資位職務薪給表。觀諸交通事業人員任用條例第十二條、第三條、第
十一條規定甚明。此與一般公務人員之任用依公務人員任用法行之，採官等職等併立
（第五條），其俸給依公務人員俸給法行之者有別，二者固同經銓敘部為任審核定，
第任用制度不同，俸級結構有異，自屬無從相互調任。惟台灣省營交通事業人員具高
等考試或相當高等考試以上之特種考試及格資格者，依公務人員任用法第十六條規定
，非不得轉任為適用公務人員任用法之公務人員，其轉任後應依公務人員任用法審定
官職等級，並依公務人員俸給法審定薪俸等級，乃屬當然，殊不得沿用其原依交通事
業人員審定之資位及薪級。至其原任交通事業人員之年資，依公務人員任用法第十六
條規定，得按考試院訂定之辦法提敘官職等級。考試院訂定發布之行政、教育、公營
事業人員相互轉任採計年資提敘官職等級辦法（下稱三類人員轉任辦法）第五條訂有
採計取得所轉任職務官職等任用資格之規定，另於第七條設有按年提敘俸（薪）級一
級，至敘定職等之本俸（薪）最高級為止之明文。其提敘有餘之年資，自不得於所轉
任職務之官職等級外，另為提敘，或准予暫支敘定職等之本俸（薪）最高級以上之薪
俸。本件原告原任台灣航業股份有限公司人事室主任。該公司屬台灣省營交通事業機
構，原告任該職務係以資位制任用，前經被告依交通事業人員任用條例審定「以事業
人員任用」有案，歷至八十五年考成晉敘業務長一級八○○薪點。八十六年三月十七
日，原告轉任適用公務人員任用法任審之臺灣省政府糧食處人事室主任，經被告依三
類人員轉任辦法規定，核敘為薦任第九職等年功俸七級七一○俸點，已屬該職務法定
最高俸級。原告請求准予暫支業務長一級八○○薪點，被告予以否准，揆諸首揭規定
與說明，尚無違誤。原告提起復審、再復審，復審、再復審決定遞予駁回，均無不合
。原告起訴主張：三類人員轉任辦法規定之按年提敘，係指轉任前未經銓敘之年資而
言，原告歷任年資均經銓敘，自不適用該辦法。又原告係依行政院所屬各級人事機構
人員設置管理要點（下稱人事人員管理要點）規定，在行政機關、公立學校、公營事
業機構間職期輪調，而非自願轉任，無三類人員轉任辦法適法。且原任職務採資位與
簡薦委雙軌任用制，調任簡薦委職務仍為原來任用制度之一種，以三類人員轉任辦法
核敘原告薪級，顯不適合。又依被告八十三年四月二十九日八三台華審字第○九九五
八五號函附資料，台灣省交通處公路局雇員改敘交通事業人員佐級資位時，亦可參照
公務人員俸給法施行細則第二條第四項准予暫支原支較高薪點，本案亦可參照該規定
，方為合理。又公務人員俸給法適用對象，依同法施行細則第三條第二項規定，包括
依其他法律所規定之職務調動，原告原任職務薪給經被告審定有案，應受公務人員俸
給法保障，且依交通事業人員任用條例第三條規定，原告原任業務長一級八○○薪點
之資位應受保障。又原告原任職務與輪調職務同屬荐任第九職等，應受依原俸級銓敘
審定之保障，准予暫支八○○薪點。況斟酌交通資位制之起敘薪級低，又無獎金等缺
點，亦應維持暫支，始符公平正義原則。法律並無交通資位人員調任簡薦委職務須重
新核敘之規定，應受非依法律不得降級或減俸之保障，准予暫支原薪云云。惟查原告
原任職於台灣省營交通事業機構，自屬公營交通事業人員，其原任職務（人事室主任
）固採荐任第九職等官職等制與副業務長至業務長資位制並列，但原告係選擇資位制
，經銓敘有案，與官職等制不同，自無從直接調任官職等制職務而依其原俸級銓敘審
定。其具相當高等考試之乙等特種考試及格資格，符合公務人員任用法第十六條規定
之轉任條件而轉任台灣省政府糧食處人事室主任，自應適用三類人員轉任辦法銓敘審
定其官職等級及俸級。原告徒以其資位制亦經被告銓敘審定，即謂不適用三類人員轉
任辦法，尚非可採。又人事人員管理要點乃行政院人事行政局本其職掌所訂者，其中
有關人事主管實施職期調任之規定，無非人事管理之範疇，與本案屬銓敘業務者不同
，殊無從以該要點之規定，排除本案銓審所依之三類人員轉任辦法之適用。又原告原
任職務既採資位制任審銓敘，即非簡薦委官職等制之任用制度，自不能於轉任官職等
制之新職後，仍沿用其資位制薪級。至所引被告八三台華審字第○九九五八五號函附
資料關於交通事業人員改敘佐級資位仍暫支原任雇員較高薪點之情形，與本案屬轉任
之情形不同，無從認本案應比照辦理，准暫支資位制較高薪點。又查公務人員任用法
第十八條就現職人員之調任設有職務之限制，公務人員俸給法施行細則第三條第二項
就本法第八條、第十一條之調任，明定為指公務人員任用法第十八條及其他法律所規
定之職務調動，所稱其他法律所規定之職務調動，乃指不同於公務人員任用法第十八
條所定職務限制之調動而言。非謂依其他法律任用如原告原依資位制任用者，亦有公
務人員俸給法全部之適用。觀諸交通事業人員薪給依資位職務薪給表之規定（交通事
業人員任用條例第十一條）可知。原告指其原任職務敘薪八○○俸點應受公務人員俸
給法及其施行細則保障，於轉任後仍准暫支云云。並不可採。至於交通事業人員任用
條例第三條規定資位受保障，係指在同一任用制即資位制下而言，本案已轉任非資位
制，無該條適用。又依三類人員轉任辦法第七條規定，轉任人員轉任前年資之提敘，
以至敘定職務職等之本俸（薪）最高級為止。本件原告原任年資經被告提，已至
其轉任職務薦任第九職等本俸最高級（年功俸七級七一○俸點），於法無違。此乃依
法轉任之結果，與降級、減俸不同。末查原告所指應斟酌資位制之缺點云云，依其所
述，資立制亦有所跨薪級範圍較高及考成晉薪之優點，為官職等制所無，享其優點，
忍其缺點，衡情自不能於轉任官職等制後，獨予斟酌其原有缺點准予暫支資位制之薪
點。起訴意旨非有理由。本案事證已明，法律關係並非複雜，無行言詞辯論必要。附
予明。
據上論結，本件原告之訴為無理由，爰依行政訴訟法第二十六條後段，判決如主文。
中    華    民    國     八十八      年      二      月       四        日
                    行 政 法 院 第 三 庭
                                審 判 長 評  事      曾  隆  興
                                         評  事      趙  永  康
                                         評  事      高  啟  燦
                                         評  事      蔡  進  田
                                         評  事      鄭  淑  貞
右  正  本  證  明  與  原  本  無  異
                                         法院書記官  郭  育  玎
中    華    民    國     八十八      年      二      月       五        日
